# 有贴现利息的情况下，报表中财务费用--利息支出是披露哪个金额？

提问人：laurazj 时间：2020-02-01 10:44:30
有贴现利息的情况下，报表中财务费用-利息支出是披露哪个金额？
附注披露格式如下，是否合理
项目利息支出 减：利息收入 利息净支出 银行手续费 其他 合计 针对贴现，是否有专门的披露格式要求？

回答人：chenyiwei
如果贴现导致应收票据终止确认的，则应计入“投资收益——以摊余成本计量的金融资产的终止确认损益”；
如果未导致终止确认的，则计入“财务费用——利息支出”（理论上需在剩余票据存续期内分摊计入，如金额较小的，也可以在贴现日一次性计入）。